臺灣雲林地方法院刑事判決　　　　　　　　　　　 九十三年度交簡上字第一一號
　　上 訴 人
　　即 被 告　乙○○
右列上訴人因公共危險案件，不服本院虎尾簡易庭九十三年度虎交簡字第三四號中華
民國九十三年二月十三日第一審簡易判決（聲請案號：臺灣雲林地方法院檢察署九十
三年度偵字第二三九號），提起上訴，本院管轄之第二審合議庭判決如左：
    主  文
上訴駁回。
    事實及理由
一、犯罪事實：
    乙○○前於民國八十九年間因公共危險案件，經本院判處有期徒刑二月確定，於
    八十九年五月十八日易科罰金執行完畢。猶不知警惕，於九十二年十二月九日下
    午，飲用高梁酒後，明知其控制力及注意力均已達無法安全駕駛車輛之程度，仍
    騎乘車牌號碼ＶＱＢ─３５１號輕機車，自雲林縣虎尾鎮東屯里往西屯里方向行
    駛，於同日下午五時許，行經虎尾鎮西屯里西屯二二九號前，該機車前輪不慎與
    對向行駛，由王憶尊所駕駛之車牌號碼９Ｖ─９０５２號自用小客車之左側前門
    發生擦撞，致乙○○人車倒地，受有臉部撕裂傷、嘴唇撕裂傷、身體多處擦傷之
    傷害，乙○○經送往醫院急救，於同日下午六時四十七分抽血，嗣檢測其血液中
    酒精成份含量高達２４５ｍｇ＼ｄｌ，換算為呼氣酒精濃度含量高達每公升１‧
    ２２５毫克。
二、認定犯罪事實所憑之證據及理由：
（一）被告乙○○於警詢、本院審理中之自白。
（二）道路交通事故現場圖一份。
（三）道路交通事故調查報告表一份。
（四）現場照片二幀。
（五）財團法人天主教若瑟醫院之生化檢驗報告單一紙。
（六）上開（二）至（五）證據，足以佐證被告前開自白與事實相符。
三、論罪科刑之理由：
（一）被告乙○○所為，係犯刑法第一百八十五條之三之公共危險罪。
（二）被告於八十九年間因公共危險案件，經本院判處有期徒刑二月確定，於八十九
      年五月十八日易科罰金執行完畢，此有台灣高等法院被告全國前案紀錄表一份
      在卷可參，其於五年內再犯本件有期徒刑以上之罪，為累犯，應依刑法第四十
      七條規定，加重其刑。
（三）本院審酌被告有公共危險之前科，已如前述，素行尚非良好，猶不知警惕，無
      視政府廣為宣傳酒後勿開車，仍於酒醉狀態下騎乘機車上路，危及其他用路人
      之安全，危險性甚高，且被告亦因而肇事，及於犯罪後坦承犯行，態度良好等
      一切情狀，認原審適用刑法第一百八十五條之三、第四十七條、第四十一條第
      一項前段，罰金罰鍰提高標準條例第二條，量處被告有期徒刑六月，並諭知易
      科罰金之折算標準，認事用法均無違誤，量刑亦稱妥適。上訴人上訴意旨陳稱
      ，家庭經濟狀況不好，沒有錢可以繳納罰金，且父親行動不便，請求判處較輕
      刑度，再給被告一次機會云云。經查，被告確有酒後駕車之事實，業經本院認
      定如前，而被告無視自己酒醉狀態，仍騎乘機車上路，不顧所可能導致之交通
      危險，且依現場照片及被告之診斷證明書，可知被告因其酒醉駕車行為，不僅
      造成他人車輛受損，亦造成自己身體受到傷害，對社會已造成一定危害，又被
      告已曾因酒醉駕車，經本院判處有期徒刑二月確定，嗣易科罰金執行完畢，猶
      再犯本罪，顯見前所科之刑，無法令被告知所警惕，達到嚇阻之效果，而被告
      尚未婚，家中僅有父親須扶養，且其自十六歲起即從事道士工作，應具有一定
      之經濟基礎，況被告亦未提出任何貧困之證明，以供本院參考，尚難認定被告
      有其所述經濟困難之情形存在。從而，上訴人上訴意旨指摘原判決量刑過重，
      請求從輕量刑而提起上訴，為無理由，應予駁回。
四、適用之法律：
    刑事訴訟法第四百五十五條之一第三項、第三百六十八條。
本案經檢察官甲○○到庭執行職務。
中      華      民      國      九十三    年      七    月    二十      日
                                        臺灣雲林地方法院刑事第三庭
                                          審判長法  官  劉  國  賓
                                                法  官  廖  國  勝
                                                法  官  蘇  錦  秀
右正本證明與原本無異。
不得上訴。
                                                書記官  曾  家  祥
中      華      民      國      九十三    年      七    月    二十      日
【附錄論罪科刑法條】
刑法第一百八十五條之三：
服用毒品、麻醉藥品、酒類或其他相類之物，不能安全駕駛動力交通工具而駕駛者，
處一年以下有期徒刑、拘役或三萬元以下罰金。
